臺灣澎湖地方法院刑事判決　　　　　　　　 94年度訴字第4號
　　公　訴　人　臺灣澎湖地方法院檢察署檢察官
　　被　　　告　乙○○　男　3.
上列被告因毒品危害防制條例案件，經檢察官提起公訴（93年度
偵字第434號），本院判決如下：
    主      文
乙○○連續轉讓第二級毒品，處有期徒刑壹年陸月。
    事      實
一、乙○○明知安非他命為毒品危害防制條例第2條第2項第2款
    所公告查禁之第二級毒品，不得非法轉讓、持有，竟基於轉
    讓第二級毒品安非他命之概括犯意，自民國92年2月間某日
    起，至92年6月15日止，在其所經營之澎湖縣七美鄉海豐村
    29之1號「銘峰機車行」，無償轉讓少許安非他命粉末予友
    人甲○○6次（甲○○施用毒品部分，已另為不起訴處分）
    。嗣於92年6月18日中午，乙○○約同甲○○至澎湖縣七美
    鄉南港村36號「七美郵局」，領取裝有海洛因（毛重約20
    公克）、安非他命（毛重約15公克）等毒品之包裹時，經警
    查獲，並循線至「銘峰機車行」扣得吸管、燈泡、夾鍊袋等
    物，始知悉上情。
二、案經澎湖縣警察局望安分局報請臺灣澎湖地方法院檢察署檢
    察官偵查起訴。
    理      由
一、訊據被告乙○○矢口否認有轉讓第二級毒品之犯行，辯稱：
    不知道甲○○施用安非他命的事情，也從未分過安非他命予
    甲○○云云。惟查：證人甲○○於偵查及本院審理時，已證
    述：被告自92年2月起至6月15日止，在機車店主動拿安非他
    命粉末給伊吸食，至少6次，被告說吸了會精神很好，就拿
    一個電燈泡倒一點粉末，以打火機燒烤，給伊吸食等語（偵
    查卷第41至43頁、本院卷第41頁），甚為明確。又證人甲○
    ○於92年6月18日接受驗尿結果，確呈安非他命陽性反應，
    有國軍澎湖醫院出具之煙毒尿液檢驗報告可稽（偵查卷第66
    頁），亦徵證人所言，並非虛假。又被告於偵查中自陳：伊
    將沒用完的毒品放在機車店的煙灰缸上，甲○○自己拿去吃
    （偵查卷第34頁）；並於警訊中陳稱：6月18日當天，伊打
    電話給甲○○，說會分一些毒品給他，甲○○就陪同伊前往
    七美郵局領取包裹等情（警訊卷第3頁反面），可見被告明
    知甲○○有施用毒品之習性，且有提供毒品予甲○○之行為
    。被告上開辯稱，無非事後卸責之詞，不足採信。本案事證
    明確，被告犯行堪以認定。
二、核被告乙○○所為，係犯毒品危害防制條例第8條第2項之轉
    讓第二級毒品罪。被告先後多次轉讓第二級毒品安非他命之
    犯行，時間緊接，方法相同，所犯係構成要件相同之罪，顯
    係基於概括犯意反覆為之，應依連續犯之規定以一罪論，並
    加重其刑。爰審酌被告自89年間起，即與毒品有所牽連，有
    臺灣高等法院被告全國前案紀錄表可稽，其多次轉讓毒品予
    友人施用，對七美鄉純樸民風造成危害，其轉讓毒品之數量
    、次數、犯後猶飾詞否認犯行等一切情狀，量處如主文所示
    之刑，以資懲儆。至於查獲之海洛因、安非他命、吸管、燈
    泡、夾鍊袋等物，並非被告轉讓甲○○之毒品，與本案無關
    ，且已於另案宣告沒收銷燬，本院不另諭知沒收銷燬，附此
    說明。
據上論斷，應依刑事訴訟法第299條第1項前段，毒品危害防制條
例第8條第2項，刑法第11條前段、第56條，判決如主文。
本案經檢察官丙○○到庭執行職務。
中　　華　　民　　國　　94　　年　　4 　　月　　12　　日
                  刑事庭  審判長法  官  管安露
                                法  官  陳介安
                                法  官  李宛玲
以上正本係照原本作成。
如不服本判決，應於判決送達後10日內，向本院提出上訴狀（須
附繕本）。
中　　華　　民　　國　　94　　年　　4 　　月　　13　　日
                                書記官  莊茹茵
論罪法條：
毒品危害防制條例第8條2項：
轉讓第二級毒品者，處 6 月以上 5 年以下有期徒刑，得併科新
臺幣 70 萬元以下罰金。
